# 关于政府收回土地使用权的处理

提问人：国米的风 时间：2019-02-25 11:30:58
2018 年 3 月 7 日 A 公司以 2000 万价格（分期支付，当时仅仅支付一半）购入一块土地使用权，并交纳了相关的税费及手续费，A 公司于 2018年 3 月正常入账并开始摊销。 2019 年 2 月 A 公司与当地政府达成协议，因 A 公司预计建设项目不在当地的产业园区内而无法投产，A 公司与当地政府解除土地出让协议，政府将退回土地出让金及手续费，相关税费由税局退还。
请教陈版主：
方法一： 2018 年 12 月末的资产负债表中正常体现该笔土地使用权，正常摊销到 2019年 2 月，等到 2019 年 2 月份时候再进行财务处理，把摊销金额计入资产处置损益，在 2018 年报表附注中进行说明此事；
方法二：做为资产负债表日后调整事项进行处理，在 2018 年进行调整，摊销至 2018年 12 月，将摊销金额进入资产处置损益，并在报告中披露。
陈版主帮忙看看这个事项应该怎么处理并披露？会涉及到以前年度损益调整科目嘛？

回答人：chenyiwei
一般应采用方法一。因为退回土地需以协议为依据，而 “2019 年 2 月 A公司与当地政府达成协议”，因此属于资产负债表日后新出现的情况，不是为资产负债表日已存在的状态或情况提供新的或进一步的证据。